臺灣板橋地方法院刑事判決             100年度訴字第1709號
公  訴  人  臺灣板橋地方法院檢察署檢察官
被      告  蔡倩玉
上列被告因違反毒品危害防制條例案件，經檢察官提起公訴（10
0年度毒偵字第3926號），本院依簡式審判程序判決如下：
    主  文
蔡倩玉施用第一級毒品，處有期徒刑玖月。
    事  實
一、蔡倩玉前因施用毒品案件，經本院以95年度毒聲字第767 號
    裁定送觀察、勒戒後，認有繼續施用毒品之傾向，再經本院
    以95年度毒聲字第1113號裁定令入戒治處所施以強制戒治，
    已於民國96年5 月23日執行完畢釋放，並由臺灣板橋地方法
    院檢察署檢察官以96年度戒毒偵字第253 號為不起訴處分確
    定。嗣又因迭犯施用毒品案件，經：(一)本院以97年度訴字第
    4325號判處有期徒刑7 月確定；(二)本院以98年度訴字第1618
    號判處有期徒刑7 月、7 月確定；(三)本院以98年度簡字第18
    23號判處有期徒刑6 月確定；(四)本院以98年度訴字第2148號
    判處有期徒刑7 月，嗣經臺灣高等法院以98年度上訴字第30
    31號判決駁回上訴確定；上開各案嗣經本院以98年度聲字第
    4667號裁定應執行有期徒刑1 年7 月確定，於99年11月18日
    縮刑假釋出監，目前仍在假釋期間（不致使本案成立累犯）
    。詎蔡倩玉仍不知警惕，於上開強制戒治執行完畢釋放後5
    年內，基於施用第一級毒品海洛因之犯意，於100 年5 月5
    日至臺灣板橋地方法院檢察署觀護人室接受採尿前回溯26小
    時內之某時，在其位於新北市○○區○○路1 段57號4 樓住
    處，以將海洛因置入注射針筒施打手臂之方法，施用第一級
    毒品海洛因1 次。嗣因臺灣板橋地方法院檢察署將蔡倩玉之
    尿液檢體送驗結果，呈鴉片類之陽性反應，始悉上情。
二、案經臺灣板橋地方法院檢察署觀護人呈請檢察官偵查起訴。
    本院於準備程序進行中，被告就被訴事實為有罪之陳述，經
    告知被告簡式審判程序之旨，並聽取當事人意見後，裁定由
    受命法官獨任進行簡式審判程序。
    理  由
一、上揭事實，業據被告蔡倩玉於本院審理時坦承不諱，且被告
    於100 年5 月5 日至臺灣板橋地方法院檢察署觀護人室接受
    採尿，其尿液檢體送驗結果，呈鴉片類之陽性反應乙節，此
    有臺灣板橋地方法院檢察署受保護管束人（被告）尿液檢體
    監管紀錄表、臺灣尖端先進生技醫藥股份有限公司100 年5
    月24日濫用藥物檢驗報告各1 份附卷可稽。查海洛因經注射
    或吸入人體後，約80% 於24小時內自尿中排出，一般而言，
    尿液中能否驗出嗎啡陽性反應與其投與量、投與途徑、採尿
    時間、個人體質及檢測方法之靈敏度有關，國外曾有文獻報
    導注射6 毫克之海洛因鹽酸鹽，其代謝物嗎啡之平均可檢出
    時限約為26小時，經行政院衛生署藥物食品檢驗局分別以81
    年9 月8 日（81）藥檢壹字第8114885 號函述綦詳，為本院
    承辦毒品案件職務上所已知。是被告上開採尿送驗結果，既
    呈鴉片類之陽性反應，足以擔保其自白與事實相符。至於被
    告施用第一級毒品之確切時間，雖因其不復記憶而無從查悉
    ，惟依上揭說明，堪認應係於100 年5 月5 日至臺灣板橋地
    方法院檢察署觀護人室接受採尿前回溯26小時內之某時所施
    用者無疑。此外，被告前因施用毒品案件，經本院以95年度
    毒聲字第767 號裁定送觀察、勒戒後，認有繼續施用毒品之
    傾向，再經本院以95年度毒聲字第1113號裁定令入戒治處所
    施以強制戒治，已於96年5 月23日執行完畢釋放，並由臺灣
    板橋地方法院檢察署檢察官以96年度戒毒偵字第253 號為不
    起訴處分確定等情，有臺灣高等法院被告前案紀錄表存卷可
    考，其於強制戒治執行完畢釋放後5 年內，復犯本案施用第
    一級毒品罪，自應依法訴追處罰。綜上所述，本案事證已臻
    明證，被告犯行堪予認定，應依法論科。
二、按海洛因係屬毒品危害防制條例第2 條第2 項第1 款所定之
    第一級毒品。是核被告所為，係犯毒品危害防制條例第10條
    第1 項之施用第一級毒品罪。其持有第一級毒品海洛因之低
    度行為，為施用之高度行為所吸收，不另論罪。爰審酌被告
    前因施用毒品，曾接受強制戒治之執行完畢，獲有不起訴處
    分之寬典，且迭經論罪科刑，目前仍在假釋期間內，仍不思
    戒除惡習，再次漠視法令而犯本罪，非但戕害自我身心健康
    ，對於社會風氣、治安亦潛有相當危害，惟念其施用毒品所
    生惡害，實以自戕身心健康為主，對於他人生命、身體、財
    產等法益，尚無重大明顯之實害，兼衡其素行狀況、犯罪之
    動機、目的、手段及於本院審理時坦承犯行，犯罪後之態度
    尚佳等一切情狀，量處如主文所示之刑，以示懲儆。
據上論斷，應依刑事訴訟法第273 條之1 第1 項、第299 條第1
項前段，毒品危害防制條例第10條第1 項，判決如主文。
本案經檢察官林錦鴻到庭執行職務。
中    華    民    國   100    年    10    月    13    日
                  刑事第十八庭  法  官  朱嘉川
以上正本證明與原本無異。
如不服本判決應於收受送達後10日內向本院提出上訴書狀，並應
敘述具體理由；其未敘述上訴理由者，應於上訴期間屆滿後20日
內向本院補提理由書（均須按他造當事人之人數附繕本）「切勿
逕送上級法院」。
                                書記官  蘇宥維
中    華    民    國   100    年    10    月    13    日
附錄本案論罪科刑法條全文：
毒品危害防制條例第10條：
施用第一級毒品者，處6 月以上5 年以下有期徒刑。
施用第二級毒品者，處3 年以下有期徒刑。